th: รถยนต์และชิ้นส่วน > ยานพาหนะ > ยานยนต์ > ยานยนต์เพื่อการบริการและสาธารณูปโภค: รถฉุกเฉิน; ยานพาหนะทางทหาร
zh-CN: 交通工具/汽车/飞机/船舶 > 交通工具 > 机动车 > 服务及多功能车: 应急车辆; 军用车辆
fr: Véhicules et accessoires > Véhicules > Véhicules terrestres > Véhicules de service et utilitaires: Véhicules d'urgence; Véhicules militaires
en: Vehicles & Parts > Vehicles > Motor Vehicles > Service & Utility Vehicles: Emergency Vehicles; Military Vehicles
ro-RO: Vehicule și piese > Vehicule > Autovehicule > Vehicule pentru servicii și vehicule utilitare: Vehicule de urgență; Vehicule militare
sk-SK: Diely pre vozidlá > Vozidlá > Motorové vozidlá > Servisné a úžitkové vozidlá: Pohotovostné vozidlá; Vojenské vozidlá
sl-SI: Vozila in deli > Vozila > Motorna vozila > Servisna in komunalna vozila: Reševalna vozila; Vojaška vozila
ru: Транспортные средства, запчасти и аксессуары > Транспортные средства > Автотранспорт > Служебные и коммунальные транспортные средства: Машины экстренной помощи; Военные транспортные средства
fi: Ajoneuvot ja osat > Ajoneuvot > Moottoriajoneuvot > Palvelu- ja hyötyajoneuvot: Hätäajoneuvot; Sotilasajoneuvot
zh-TW: 車輛與零配件 > 車輛 > 機動車輛 > 服務與多用途車輛: 緊急救援車; 軍用車輛
ja: 乗り物・パーツ > 乗り物 > 自動車・バイク > サービス・ユーティリティ車両: 緊急車両; 軍用車両
cs: Vozidla a náhradní díly > Dopravní prostředky > Motorová vozidla > Servisní a užitková vozidla: Záchranářská vozidla; Vojenská vozidla
sv: Fordon och delar > Fordon > Motorfordon > Service- och nyttofordon: Utryckningsfordon; Militära fordon
da: Køretøjer og dele > Køretøjer > Motorkøretøjer > Service- og nyttekøretøjer: Udrykningskøretøjer; Militærkøretøjer
lt-LT: Transporto priemonės ir dalys > Transporto priemonės > Motorinės transporto priemonės > Tarnybinės ir komunalinės transporto priemonės: Avarinės transporto priemonės; Karinės transporto priemonės
it: Veicoli e parti > Veicoli > Veicoli per terraferma > Veicoli di servizio e commerciali: Veicoli di emergenza; Veicoli militari
es: Vehículos y recambios > Vehículos > Vehículos motorizados > Vehículos de servicio y utilitarios: Vehículos de emergencia; Vehículos militares
nl: Voertuigen en onderdelen > Voertuigen > Landvoertuigen > Service- en bedrijfsvoertuigen: Hulpverleningsvoertuigen; Militaire voertuigen
ko: 차량/부품 > 차량 > 자동차 > 서비스 및 유틸리티 차량: 응급차; 군용 차량
nb: Kjøretøy og deler > Kjøretøy > Biler > Service- og brukskjøretøy: Utrykningskjøretøy; Militære kjøretøy
de: Fahrzeuge & Teile > Fahrzeuge > Kraftfahrzeuge > Service- & Nutzfahrzeuge: Einsatzfahrzeuge; Militärfahrzeuge
pl: Pojazdy i części > Pojazdy > Pojazdy silnikowe > Pojazdy techniczne i użytkowe: Pojazdy uprzywilejowane; Pojazdy wojskowe
vi: Xe và phụ tùng > Xe cộ > Xe cơ giới > Xe dịch vụ và tiện ích: Xe cứu trợ khẩn cấp; Xe quân sự
pt-PT: Veículos e peças > Veículos > Veículos motorizados > Veículos de serviço e utilitários: Veículos de emergência; Veículos militares
hu: Járművek és alkatrészek > Járművek > Gépjárművek > Szerviz- és haszonjárművek: Sürgősségi járművek; Katonai járművek
el: Οχήματα & ανταλλακτικά > Οχήματα > Μηχανοκίνητα οχήματα > Οχήματα υπηρεσιών & δημόσιας χρήσης: Οχήματα έκτακτης ανάγκης; Στρατιωτικά οχήματα
tr: Taşıtlar ve Parçalar > Taşıtlar > Motorlu Taşıtlar > Hizmet ve Kullanım Araçları: Acil Durum Araçları; Askeri Araçlar
bg-BG: Превозни средства и части > Превозни средства > Моторни превозни средства > Превозни средства със специално предназначение: Спешни превозни средства; Военни превозни средства
pt-BR: Veículos e peças > Veículos > Veículos terrestres > Veículos de serviço e utilitários: Veículos de emergência; Veículos militares
hr-HR: Vozila i dijelovi vozila > Vozila > Motorna vozila > Servisna i pomoćna vozila: Vozila hitnih službi; Vojna vozila